臺灣高等法院臺南分院刑事裁定
110年度毒抗字第874號
抗  告  人  
即  被  告  邵智偉
上列抗告人因聲請觀察勒戒案件，不服臺灣臺南地方法院110年
度毒聲字第1070號民國110年10月26日裁定（檢察官聲請案號：1
10年度聲觀字第897號），提起抗告，本院裁定如下：
    主  文
抗告駁回。
    理  由
一、原裁定略以：被告邵智偉前因施用毒品案件，經法院裁定送
    觀察、勒戒後，認無繼續施用毒品傾向，於民國103年10月2
    9日釋放出所，經臺灣臺南地方檢察署檢察官以103年度毒偵
    字第1069號為不起訴處分確定。詎其仍基於施用第二級毒品
    之犯意，於109年5月13日11時許，在臺南市○○區○○路○段000
    號○○○汽車商務旅館房間內，施用第二級毒品1次，爰准許檢
    察官的聲請，依毒品危害防制條例第20條第1項、第3項規定
    ，裁定將被告送勒戒處所觀察、勒戒，其期間不得逾2月。
二、被告抗告意旨略以：被告因本案毒品案件原先經檢察官諭知
    附命完成戒癮治療的緩起訴處分，被告已完成戒癮治療並無
    再吸毒之傾向，被告於緩起訴期間雖因酒駕判刑被撤銷緩起
    訴，經原審法院裁定應送觀察、勒戒處分，但施用毒品和酒
    駕並無相關，且酒駕並無被害人，因家中還有未滿12歲之孩
    童，被告並為家庭經濟支柱，懇請法官再給予一次機會，不
    要裁定送觀察、勒戒處分。
三、經查，被告上開施用第二級毒品犯行，業據被告於警詢、偵
    訊中坦承不諱，且被告經警採集的尿液檢體送驗結果，確呈
    甲基安非他命陽性反應，並有臺南市政府警察局善化分局偵
    辦毒品危害防制條例案送驗尿液及年籍對照表、勘察採驗同
    意書、臺南市政府衛生局109年6月4日檢驗結果報告附卷可
    稽。其次，被告邵智偉最近一次觀察勒戒處分，係於103年
    間因施用毒品案件，經法院裁定送觀察、勒戒後，認無繼續
    施用毒品傾向，於103年10月29日釋放出所，並經檢察官不
    起訴處分，有被告前案紀錄表可參，原審因而依毒品危害防
    制條例第20條第1項規定，裁定將被告送觀察勒戒處所觀察
    、勒戒，其認事、用法並無違法不當之處。
四、被告雖執上開情詞抗告，然查：　
　㈠被告本案犯行，原係經臺灣臺南地方檢察署(下稱臺南地檢署
    )檢察官以109年度毒偵字第1762號為附命完成戒癮治療的緩
    起訴處分（緩起訴期間：109年10月15日到111年10月14日）
    ，惟被告於緩起訴期間（110年2月），因故意犯公共危險案
    件，經臺南地檢署檢察官以110年度偵字第5158號聲請簡易
    判決處刑，並經原審法院以110年度交簡字第1018號判決判
    處有期徒刑2月，併科罰金新臺幣1萬元，於110年5月13日確
    定在案，因此臺南地檢署檢察官以110年度撤緩字第420號撤
    銷緩起訴處分書，撤銷被告上開緩起訴處分確定，有上開各
    案相關書類、卷宗在卷可參，可見針對被告本案施用第二級
    毒品犯行，檢察官已經給過被告附命完成戒癮治療緩起訴處
    分之機會。
　㈡被告雖辯稱：施用毒品犯行和酒後駕車犯行的犯罪性質並不
    相同等語，然附命完成戒癮治療緩起訴之目的，不僅係希望
    戒除被告毒癮而已，還希望藉由對被告繼續觀察，使其知所
    警惕，改過遷善，達到個別預防之目的，故刑事訴訟法第25
    3條之3第1項明定於緩起訴期間內，倘被告有「故意更犯有
    期徒刑以上之罪，經檢察官提起公訴；或未遵守檢察官索命
    應遵守之事項」，此時被告顯無反省警惕之情或根本欠缺反
    省警惕之能力，與緩起訴制度設計之目的有違，故該條文規
    定：被告於緩起訴期間內，如有違背上開應遵守或履行事項
    之規定時，檢察官得依職權，撤銷原緩起訴處分。本案被告
    施用第二級毒品犯行，檢察官原本斟酌被告的距離前次施用
    毒品已有一段時間，如果經裁定送特定處所實施觀察勒戒，
    對被告當時的家庭、工作將有重大影響，乃給予被告附命完
    成戒癮治療之緩起訴處分，目的不僅希望被告戒除毒品，且
    希望被告藉此反省改過，不能再有其他故意犯罪情事，孰料
    ，被告於緩起訴處分期間，雖然有履行向觀護人報到驗尿等
    義務，但卻另外觸犯公共危險犯行，且經判刑確定，可見被
    告並無確切警惕自守，則檢察官於撤銷上開緩起訴處分後，
    聲請原審法院裁定被告送勒戒處所觀察、勒戒，所為的裁量
    乃為合法、適當。
五、從而，原審法院准許檢察官的聲請，依毒品危害防制條例第
    20條第1項、第3項規定，裁定被告應送勒戒處所觀察勒戒，
    其認事用法，並無不合。被告仍以前開情詞指摘原裁定不當
    ，為無理由，應予駁回。
六、依刑事訴訟法第412條，裁定如主文。
中　　華　　民　　國　　110 　年　　11　　月　　12　　日
                  刑事第五庭    審判長法　官  蔡廷宜  
                                      法　官  林坤志  
                                      法　官  蔡川富  
以上正本證明與原本無異。
不得再抗告。
　　　　　　　　　　　　　　　　　　　書記官  黃心怡
中　　華　　民　　國　　110 　年　　11　　月　　12　　日